【裁判字號】    96,易,2183
【裁判日期】    970116
【裁判案由】    竊盜
【裁判全文】
臺灣士林地方法院刑事判決              96年度易字第2183號
公  訴  人  臺灣士林地方法院檢察署檢察官
被      告  甲○○
上列被告因竊盜案件，經檢察官提起公訴（96年度偵字第8313號
），被告於準備程序中就被訴事實為有罪之陳述，本院裁定依簡
式審判程序審理，並判決如下：
    主  文
甲○○攜帶兇器竊盜，累犯，處有期徒刑柒月。扣案之板手壹支
沒收。
    事  實
一、甲○○前因施用第一、二級毒品案件，經本院分別判處有期
    徒刑1 年、1 年5 月、1 年6 月確定，上開3 案接續執行，
    甫於民國95年7 月19日因縮短刑期假釋出監，並於96年5 月
    3 日假釋期滿，假釋未經撤銷，視為已執行完畢論。詎仍不
    知悛悔，於96年7 月3 日凌晨1 時許，騎乘車牌號碼P9S-29
    5 號重型機車，行經臺北市○○區○○路與立德路口時，見
    乙○○所有車牌號碼K3M-880 號重型機車停放該處而有機可
    趁，竟意圖為自己不法之所有，攜帶其所有客觀上足供兇器
    使用之金屬扳手1 支，拆卸乙○○所有之上開機車之大燈燈
    組及腳踏墊防滑鐵片等機車零件，得手後將大燈燈組置於身
    旁地上，將腳踏墊防滑鐵片置於P9S-295 號重型機車腳踏板
    上開啟中之金屬工具盒內，復著手拆卸機車排氣管時，適為
    行經該處之巡邏員警謝其瑾發現阻止而未得手，並扣得作案
    用金屬扳手1 支。
二、案經臺北市政府警察局北投分局報告臺灣士林地方法院檢察
    署檢察官偵查起訴。
    理  由
一、按簡式審判程序之證據調查，不受第159 條第1 項之限制，
    刑事訴訟法第273 條之2 定有明文，是依上開規定，於行簡
    式審判程序之案件，被告以外之人於審判外之陳述，除有其
    他不得作為證據之法定事由外，應認具有證據能力。查本案
    證人即被害人乙○○、證人謝其瑾於警詢、偵查中所為之證
    述，雖均係被告以外之人於審判外之陳述，惟因本案採行簡
    式審判程序，復無其他不得做為證據之法定事由，揆諸首揭
    說明，均應認具有證據能力，核先敘明。
二、上揭犯罪事實，業據被告甲○○於本院準備程序及審理中坦
    承不諱（97年1 月2 日準備程序筆錄及審判筆錄），核與證
    人即被害人乙○○於警偵訊之證述，及目擊證人謝其瑾於偵
    查中證述情節相符（見偵卷第19-20 頁、第60-62 頁），復
    有扣案之行竊工具扳手1 支及臺北市政府警察局北投分局扣
    押筆錄、扣押物品目錄表、贓物認領保管單1 紙及現場照片
    共14張在卷可憑（見偵卷第64-70 頁、第73頁、第76-80 頁
    ），堪信被告自白與事實相符。本件事證明確，被告犯行堪
    以認定，應予依法論科。
三、按刑法第321 條第1 項第3 款之攜帶兇器竊盜罪，係以行為
    人攜帶兇器為其加重條件，此所謂兇器，其種類並無限制，
    凡客觀上足對人之生命、身體、安全構成威脅，具有危險性
    之兇器均屬之，且祇須行竊時攜帶此種具有危險性之兇器為
    已足，並不以攜帶之初有行兇之意圖為必要（最高法院79年
    臺上字第5253號判例參照）。查被告甲○○行竊時所使用之
    扳手1 支，屬質地堅硬之金屬器具，客觀上足以對人之生命
    、身體、安全構成威脅，具有危險性，自屬兇器無誤。核被
    告甲○○所為，係犯刑法第321 條第1 項第3 款之攜帶兇器
    竊盜罪。又被告有如事實欄所示之科刑及執行情形，此有臺
    灣高等法院被告前案紀錄表存卷可按，其於有期徒刑執行完
    畢後5 年內，再故意犯本件有期徒刑以上之罪，為累犯，應
    依刑法第47條第1 項之規定加重其刑。爰審酌被告前有犯罪
    紀錄，素行顯然不佳，且其正值青壯，理應奮發向上改過自
    新，竟思不勞而獲，見有有機可趁即心起貪念，竊取他人財
    物，姑念其犯後於本院審理時能坦承犯行，態度尚可，及其
    犯罪之動機、目的、手段、智識程度及被害人所受損害等一
    切情狀，爰量處如主文所示之刑，以示警懲。
四、又扣案之行竊工具扳手1 支，為被告竊取機車所用之物，且
    為被告所有，業據被告於偵查中供承在卷（見偵卷第43-44
    頁），爰依刑法第38條第1 項第2 款之規定宣告沒收。另扣
    案之工具箱1 個，雖在被告機車腳踏板處查獲，但被告否認
    為其所有，復查無其他證據可資證明確係被告所有之物，自
    不予宣告沒收，附此敘明。
據上論斷，應依刑事訴訟法第299 條第1 項前段、第273 條之1
第1 項，刑法第321 條第1 項第3 款、第47條第1 項、第38條第
1 項第2 款，判決如主文。
本案經檢察官洪三到庭執行職務。
中    華    民    國    97    年    1     月    16    日
                  刑事第七庭法  官  汪梅芬
以上正本證明與原本無異。
如不服本判決應於判決送達後10日內向本院提出上訴狀，其未敘
述上訴之理由者並得於提起上訴後20日內向本院補提理由書 (均
須按他造當事人之人數附繕本)。
                            書記官  張馨尹
中    華    民    國    97    年    1     月    16    日
中華民國刑法第321條
（加重竊盜罪）
犯竊盜罪而有左列情形之一者，處6 月以上、5 年以下有期徒刑
：
一  於夜間侵入住宅或有人居住之建築物、船艦或隱匿其內而犯
    之者。
二  毀越門扇、牆垣或其他安全設備而犯之者。
三  攜帶兇器而犯之者。
四  結夥三人以上而犯之者。
五  乘火災、水災或其他災害之際而犯之者。
六  在車站或埠頭而犯之者。
前項之未遂犯罰之。


司法院資訊處製作；財團法人民間司法改革基金會備份。
